【裁判字號】    89,易,853
【裁判日期】    890418
【裁判案由】    竊盜
【裁判全文】
臺灣臺中地方法院刑事判決                          八十九年度易字第八五三號
    公  訴  人  臺灣臺中地方法院檢察署檢察官
    被      告  丙○○
右列被告因竊盜案件，經檢察官提起公訴（八十九年度偵字第一二０九號），本院判
決如左：
    主    文
丙○○連續竊盜，累犯，處有期徒刑壹年陸月，並於刑之執行前，令入勞動場所強制
工作年。
    事    實
一、丙○○自民國六十一年起即有多次竊盜前科，其中曾於八十一年間因竊盜案件，
    經本院判處有期徒刑二年六月，於同年七月三十一日確定，於八十三年八月一日
    執行期滿；復於八十四年間因竊盜案件，經本院判處有期徒刑九月，於八十五年
    二月二十四日確定，於同年八月二十日執行完畢；又於八十五年間因竊盜案件，
    經本院判處有期徒刑二年，於八十六年一月十六日確定，於八十七年九月二十三
    日執行完畢；再於八十七年間因竊盜案件，經本院判處有期徒刑一年二月，於八
    十七年一月二日確定，於八十八年十二月二十一日執行完畢，仍不知悔改，遊蕩
    成習而有犯罪習慣，竟基於意圖為自己不法所有之概括犯意：
    (1)於八十九年一月六日（公訴人誤載為同年月一日）上午十時許，在臺中市○○
      ○○街二之六號前，見甲○○所有之汽車車門未上鎖，乃打開車門竊取置於車
      內之皮包一只，內有身分證、健保卡、信用卡、金融卡、記帳卡各一張、駕駛
      執照二張及現金新臺幣（下同）一千七百元等物，得手後將現金取走花用，其
      餘皮包及證件等物丟棄於臺中市○○路附近之麻園頭溪旁。
    (2)丙○○復承前開概括犯意，於八十九年一月七日上午十時許，在臺中市○○○
      路○段與文心路口附近，見戊○○所有之車牌號碼ＱＦ─一０九六號自用小客
      車車門未上鎖，乃打開車門竊取置於車內之十元硬幣十枚，合計為一百元，得
      手後供己使用。
    (3)丙○○復承前開概括犯意，於八十九年一月七日上午某時，在臺中市○○○路
      與文心路口附近，見丁○○所有之車牌號碼Ｈ四─五八一０號自用小客車車門
      未上鎖，乃打開車門竊取置於車內之十元硬幣十枚，合計為一百元，得手後供
      己使用。
    (4)丙○○復承前開概括犯意，於八十九年一月七日上午某時，在臺中市○○○路
      四段二一三號前，見乙○○所有之車牌號碼ＰＦ─００二九號自用小客車車門
      未上鎖，乃打開車門竊取置於車內之十元硬幣七枚，合計為七十元，得手後供
      己使用。
    嗣於同年月七日下午一時三十分許，為警在臺中市○○路○段與梅川西路口前查
    獲。
二、案經臺中市警察局第二分局報請臺灣臺中地方法院檢察署檢察官偵查起訴。
    理    由
一、訊據被告對右揭時、地連續利用汽車未上鎖之機會，竊取置於汽車之物品等犯行
    ，業據其於警訊、偵查及本院審理時坦承不諱，核與被害人甲○○、戊○○、丁
    ○○及乙○○於警訊中指訴之情節相符，復有贓證物認領保管單四張及於竊盜現
    場之指認照片四幀附卷可稽。再被告雖陳稱其智力程度為輕度智障，並提出殘障
    手冊一份證明，惟被告於警訊、偵查及本院審理時均能對所犯四件竊盜行為，逐
    一詳為敘明，顯見其於行為當時精神狀態正常，對於外界事物之判斷能力並未達
    減退或喪失之程度。綜上所述，被告犯行事證明確，其自白與事實相符，連續竊
    盜之犯行洵堪認定。
二、核被告所為，係犯刑法第三百二十條第一項之普通竊盜罪。又被告所為上開四件
    竊盜行為，時間緊密，所犯構成要件相同，顯係基於概括之犯意為之，為連續犯
    ，應依刑法第五十六條之規定，以一罪論。查被告前曾於八十一年間因竊盜案件
    ，經本院判處有期徒刑二年六月，於同年七月三十一日確定，於八十三年八月一
    日執行期滿；復於八十四年間因竊盜案件，經本院判處有期徒刑九月，於八十五
    年二月二十四日確定，於同年八月二十日執行完畢；又於八十五年間因竊盜案件
    ，經本院判處有期徒刑二年，於八十六年一月十六日確定，於八十七年九月二十
    三日執行完畢；再於八十七年間因竊盜案件，經本院判處有期徒刑一年二月，於
    八十七年一月二日確定，於八十八年十二月二十一日執行完畢之事實，有臺灣高
    等法院被告全國前案記錄表在卷可稽，其受有期徒刑之執行完畢後，五年以內再
    犯有期徒刑以上之本罪，為累犯，應依法加重其刑。爰審酌被告前犯多次竊盜犯
    行，有上開前案紀錄表可按，一再犯案並無悔意，惡性非輕，公訴人並據以請求
    從重量處被告有期徒刑二年六月，惟本院念及其所竊得財物價值均非鉅大，且被
    告智力程度為輕度智障，有殘障手冊一份附卷可稽，因輕度智障工作無著而犯案
    ，情尚可憫，再慮及被告犯後坦承犯行，態度良好等一切情狀，量處如主文所示
    之刑，以資懲儆。又被告一再涉犯竊盜案件之事實，已如前述，且其於前案執行
    完畢出獄後十餘日，即再犯案，顯見被告有犯竊盜罪之習慣，非令強制工作不足
    以矯治其惡習，併依竊盜犯贓物犯保安處分條例第三條第一項第一款之規定，諭
    知於刑之執行前，令入勞動場所強制工作三年。
據上論斷，應依刑事訴訟法第二百九十九條第一項前段，刑法第五十六條、第三百二
十條第一項、第四十七條，竊盜犯贓物犯保安處分條例第三條第一項第一款、第四條
、第五條第一項，罰金罰鍰提高標準條例第一條前段，判決如主文。
本案經檢察官劉志文到庭執行職務
中      華      民      國    八十九    年      四      月     十八     日
                                    臺灣臺中地方法院刑事第四庭
                                    法  官  楊  真  明
右正本證明與原本無異。
如不服本判決，應於判決送達後十日內向本院提出上訴狀，上訴於臺灣高等法院臺中
分院( 須附繕本 )。
                                    書記官
中      華      民      國    八十九    年      四      月     十九     日
附錄本案論罪法條全文：
刑法第三百二十條。
意圖為自己或第三人不法之所有，而竊取他人之動產者，為竊盜罪，處五年以下有期
徒刑、拘役或五百元以下罰金。
意圖為自己或第三人不法之利益，而竊佔他人之不動產者，依前項之規定處斷。
前二項之未遂犯罰之。


司法院資訊處製作；財團法人民間司法改革基金會備份。
